【裁判字號】    90,訴,1640
【裁判日期】    901031
【裁判案由】    營利事業所得稅
【裁判全文】
高雄高等行政法院判決                              九十年度訴字第一六四○號
                              .
    原      告  聯鋼投資股份有限公司
    代  表  人  甲○○  董事長.
    訴訟代理人  乙○○
    被      告  財政部高雄市國稅局
    代  表  人  鄭宗典  局長
    訴訟代理人  丙○○
右當事人間因營利事業所得稅事件，原告不服財政部中華民國九十年六月五日台財訴
第000000000號訴願決定，提起行政訴訟。本院判決如左：
    主  文
訴願決定及原處分（復查決定含原核定處分）關於計算免稅營業收入之營業費用分攤
基準之短期票券利息收入金額應予變更，確定其金額為新台幣參拾玖萬參仟柒佰壹拾
壹元。
原告其餘之訴駁回。
訴訟費用由被告負擔十分之一，餘由原告負擔。
    事  實
一、事實概要：
緣原告八十六年度營利事業所得稅結算申報，將出售有價證券收入減除證券交易稅、
手續費及成本後，列報證券交易所得新台幣（下同）七十一萬八千八百三十三元，原
核定以其出售有價證券未分攤營業費用，乃依本期核定之營業費用二百零七萬一千七
百七十五元，予以計算出售有價證券部分（免稅收入）應分攤營業費用為二百零七萬
一千七百七十五元，進而核定免稅所得為虧損一百三十五萬二千九百四十二元，課稅
所得額為六十二萬六千七百零一元。原告不服，申經復查結果，准將短期票券利息收
入三十一萬四千九百八十九元併入計算有價證券出售部分應分攤之營業費用，而追減
課稅所得額一萬八千五百十一元，原告仍未甘服，提起訴願遭決定駁回，遂提本件行
政訴訟。
二、兩造聲明：
（一）原告聲明求為判決：訴願決定及原處分均撤銷。
（二）被告聲明求為判決：駁回原告之訴。
三、兩造之爭點：
甲、原告主張之理由：
（一）原告八十六年度營利事業所得稅結算申報，收入項目除屬免稅之處分有價證券
      收入外，尚有分離課稅之短期票券利息收入三十一萬四千九百八十九元及應稅
      之利息收入六十二萬六千七百零一元（原告於起訴狀理由三誤植為六十二萬七
      千三百二十三元）。而所得稅法中「收入」與「所得」係屬不同之觀念，原告
      於系爭年度從事短期票券交易，共計投入成本一億三千零三十七萬五千七百六
      十一元，出售收入為一億三千零七十六萬九千四百九十二元，經扣除分離課稅
      之稅捐七萬八千七百四十二元後，利息所得為三十一萬四千九百八十九元，於
      計算出售有價證券部份應分攤營業費用之比例時，自應依財政部八十三年二月
      八日台財稅第000000000號函釋，以出售短期票券之收入一億三千零
      七十六萬九千四百九十二元為基礎始屬適當，蓋依司法院釋字第四九三號解釋
      理由書，可知財政部上述函釋係基於現金之支出既無法明確劃分，退而改用現
      金流入觀念來作為分攤之基準，故與憲法尚無牴觸，參照同一意旨，原告從事
      短期票券之交易係需先投入一億三千零三十七萬五千七百六十一元之成本，始
      可獲取一億三千零七十六萬九千四百九十二元之收入，可知於計算分攤比例時
      ，應按現金流入之收入為基準，此亦與出售有價證券部份採用收入總額之觀念
      相符。至被告以賣出與買進價格之差額作為原告短期票券交易收入之金額，但
      實質此金額為「所得」而非「收入」，被告將原告短期票券交易「所得」據為
      計算出售有價證券應分攤營業費用比例，不僅違反上述財政部函釋，且計算之
      基礎亦與出售有價證券採收入之處理不一致。
（二）原告既係登記以投資為事業之公司，將資金存放於銀行以獲取穩定之報酬，實
      亦屬投資之一項，況原告於本年度所獲致之收入計有出售有價證券收入、短期
      票券收入及利息收入，投入之費用計有薪資支出、租金支出及文具支出等等，
      而銀行存款所產生之利息收入，其相關費用有將呈報並提存資金存放銀行之人
      事支出、與銀行溝通所發生之郵電費、記錄存款數額之會計人員薪資、置放存
      摺及出納人員使用空間應分攤之辦公室租金支出及書寫存款單或提領單之文具
      用品支出等，是以被告所稱利息收入並無成本費用，實屬無據。且上開支出如
      薪資、租金及文具用品等，實難直接分攤歸屬列入利息收入，自應依上述財政
      部八十三年二月八日台財稅第000000000號函釋，依收入比例分攤，
      始屬適當。另其他稅捐稽徵機關於審核其他案件時，亦有將利息收入列入計算
      分攤基準，於原告案件卻無比照適用，有違公平原則。
（三）按所得稅法第四條之一規定之意旨，在減輕證券交易業者之稅負，惟本件被告
      引用上述財政部函釋結果，其相關稅負比未停徵證券交易所得稅前為重，故被
      告原處分顯違租稅公平原則，且前行政法院對類此個案亦有判決（八十五年度
      判字第二八○三號）認該函計算公式不當，不宜作課稅依據。綜上，原告申報
      收入項目除免稅之有價證券處分收入三千四百九十四萬元外，有應稅之短期票
      券利息收入一億三千零七十六萬九千四百九十二元及利息收入六十二萬七千三
      百二十三元，於計算免稅所得應分攤營業費用時，應將短期票券利息收入一億
      三千零七十六萬九千四百九十二元及應稅之利息收入六十二萬七千三百二十三
      元併入分母計算及按比例分攤營業費用，原處分違反收入與成本費用配合原則
      及該函立法意旨，自屬違法，請予撤銷。
乙、被告主張之理由：
（一）按「自中華民國七十九年一月一日起，證券交易所得停止課徵所得稅，證券交
      易損失亦不得自所得額中減除。」及「營利事業所得之計算，以其本年度收入
      總額減除各項成本費用、損失及稅捐後之純益額為所得額。」分別為所得稅法
      第四條之一及第二十四條第一項所明訂。又「主旨：核釋營利事業於證券交易
      所得停止課徵所得稅期間從事有價證券買賣，其營業費用及利息支出之分攤原
      則。說明：‧‧‧‧‧‧。三、以有價證券買賣為專業之營利事業，其營業費
      用及借款利息，除可合理明確歸屬者得個別歸屬認列外，應按核定有價證券出
      售收入、投資收益、債券利息收入及其他營業收入比例，計算有價證券出售部
      分應分攤之費用及利息，自有價證券出售收入項下減除。」及「以有價證券買
      賣為專業之營利事業，有所得稅法第十四條第一項第四類利息所得中之短期票
      券利息收入或適用促進產業升級條例第十六條規定緩課所得稅之股票股利者，
      於依本部八十三年二月八日台財稅第000000000號函說明三規定，按
      核定有價證券出售收入、投資收益、債券利息收入及其他營業收入比例，計算
      有價證券出售部分應分攤之費用及利息時，該短期票券利息收入部分准併入計
      算；該緩課所得稅之股票股利部分，應於轉讓列報收入年度併入計算。」分別
      經財政部八十三年二月八日台財稅第000000000號及八十五年四月二
      十日台財稅第000000000號等函釋有案。
（二）按「收入及費用在損益表上應區分為：營業收入、營業成本、營業費用、營業
      外收入、營業外費用、非常損益及所得稅等，分別予以列示．．．．．．。」
      為一般公認會計原則第一號第四十一條所規定。又「營業收入指本期內因經常
      營業活動而銷售商品或提供勞務等所獲得之收入；其科目分類與評價及應加註
      釋事項如左：一、銷貨收入：指因銷售商品所賺得之收入。銷貨退回及折讓應
      列為銷貨收入減項。」「營業外收入及費用指本期內非因經營營業活動所發生
      之收入及費用，包括利息收入．．．．．．等。」分別為經濟部八十五年八月
      二十八日經（八五）商字第八五二一三二二０六號令發布之商業會計處理準則
      第三十一條第一款及第三十四條前段所規定。
（三）查原告八十六年度申報營業收入三千四百九十四萬元，全部為出售上市股票之
      收入，有其於營利事業所得稅結算申報書第一頁營業收入調節說明中附註可稽
      ，此外並無其他營業收入，亦無借款利息支出，則本年度之營業費用應全屬買
      賣有價證券所發生，雖有非免稅之利息收入六十二萬六千七百零一元（原告於
      起訴狀理由三誤植為六十二萬七千三百二十三元），惟查，全為銀行存款利息
      收入，應無成本或相關費用可資減除，被告原核定依首揭財政部函釋分攤營業
      費用，並無不妥，首予陳明。次查上開財政部八十三年二月八日台財稅第八三
      一五八二四七二號函明釋應按有價證券「出售收入」計算分攤營業費用，所謂
      「出售收入」當指出售之全部價格，並非減除成本後之「收益」；而短期票券
      利息收入之計算方式與此有別，而短期票券係以賣出時之價格減除買進價格計
      算利息收入，乃因買進價格中含有至買進時點之利息，賣出價格中含有至賣出
      時點之利息，在本金不變的情形下，兩者相減以求出利息收入，此為一般會計
      處理之方式，其既能正確計算損益，則財政部八十三年二月八日台財稅第八三
      一五八二四七二號函規定以之作為分攤營業費用之基礎，核與成本費用配合原
      則及所得稅法第二十四條第一項之規定並不違背。再者原告主張證券交易所得
      稅停徵期間依該函所算之稅負反較未停徵前稅負為重乙節，查所得稅法第四條
      之一業已明定於證券交易所得停徵期間，證券交易損失已不得於依同法第二十
      四條第一項計算所得時，列為減項扣除，則原告本期既無出售有價證券以外之
      其他營業收入，僅有應稅之利息收入六十二萬六千七百零一元，而該利息收入
      並無成本或相關費用可資減除，足證營業費用全為買進賣出有價證券所發生已
      如前述，則其營業虧損當不能列為減項抵減應稅之利息收入六十二萬六千七百
      零一元，是不生稅負孰輕孰重之問題，被告復查決定再予減列所得額一萬八千
      五百一十一元，已然從寬。至所引前行政法院八十五年度判字第二八○三號判
      決認前述財政部函之計算公式不當，不宜作為課稅之依據云云，查該判決並非
      判例，對本件不具拘束力，且案情未必全同，尚不得比照援引，財政部基於中
      央財稅主管機關職權就所得稅法第四條之一之立法意旨及同法第二十四條第一
      項有關營利事業所得計算所作之解釋，符合立法意旨，業於九十年六月五日台
      財訴第000000000號訴願決定書中論述甚明。末查應稅之利息收入六
      十二萬六千七百零一元並無成本或費用可資減除，且非首揭財政部函釋所列計
      算分攤營業費用之項目，原核定未列入分攤之分母計算，並無不妥。
（四）原告既然以投資理財為專業，投資理財的方式很多，一般營利事業在辦理營業
      登記的營業項目時，如做廢五金的其營業項目都會登記廢五金買賣及投資，而
      銀行投資是否亦包含其營業項目內，一般客觀皆非會如此認為，另若確為營業
      收入，原告應將其列報為營業收入，但原告卻未如此申報，而係將利息收入登
      載於非營業收入，一般只有銀行業始可將利息收入列為營業收入，一般營利事
      業縱使有利息收入，也是屬於非營業收入。至原告雖以投資為專業，然主要係
      以買進賣出股票等有價證券為主，此自本年度申報營業收入可以證明，是系爭
      利息收入依首揭規定應為營業外收入而非營業收入，亦經原告於結算申報時列
      報為營業外收入在案；次查一般存款利率與投資報酬率間有一定之關係，即一
      般存款利率均較投資報酬率為低，方有投資之誘因，而存款取息是為儲蓄，並
      非投資，縱如原告所稱存款取息是投資方式之一種，惟此方式並非資金運用之
      最佳方式，故為一般正常經營之企業所不為，偶因理財而有存款利息收入，亦
      均歸類於營業外收入項下，是原告之主張與一般情況有違，不足採據。
（六）按司法院釋字第四九三號解釋，財政部八十三年二月八日台財稅第八三一五八
      二四七二號函，係於營利事業同有應稅之營業收入與免稅之營業收入，而其營
      業費用及利息支出無法合理明確歸屬之情況下，始有其適用。另司法院釋字第
      四九三號解釋業已指明上開財政部解釋函，以收入比例分攤基準之計算方式，
      與憲法並無牴觸，則財政部該函釋所稱之「有價證券出售收入、投資收益、債
      券利息收入及其他營業收入」全屬收入層面，應無庸置疑，而所謂之「有價證
      券出售收入」在原告之立場言，即是「銷貨收入」，從首揭商業會計處理準則
      第三十一條第一款及第三十二條之規定觀之，應為包含營業成本在內之收入，
      自無減除營業成本以後再為分攤基礎之理由；至於「短期票券利息收入」為企
      業短期投資之一種，其投資利息與投資成本應分開記載，依鄭丁旺博士所著中
      級會計學三版第二六三頁所舉實例，購入時應作分錄為：「借：短期投資、應
      收利息，貸：現金」到期分錄為：「借：現金，貸：應收利息、利息收入」，
      此時之利息收入不含短期投資購入成本，為會計上正確計算利息收入之規定，
      與前述銷貨收入之性質不同，自不得將短期票券利息收入比照銷貨收入。
    理  由
一、按「自中華民國七十九年一月一日起，證券交易所得停止課徵所得稅，證券交易
    損失亦不得自所得額中減除。」及「營利事業所得之計算，以其本年度收入總額
    減除各項成本費用、損失及稅捐後之純益額為所得額。」分別為所得稅法第四條
    之一及第二十四條第一項所明定。又「主旨：核釋營利事業於證券交易所得停止
    課徵所得稅期間從事有價證券買賣，其營業費用及利息支出之分攤原則。說明：
    二、‧‧‧‧‧‧。三、以有價證券買賣為專業之營利事業，其營業費用及借款
    利息，除可合理明確歸屬者得個別歸屬認列外，應按核定有價證券出售收入、投
    資收益、債券利息收入及其他營業收入比例，計算有價證券出售部分應分攤之費
    用及利息，自有價證券出售收入項下減除。」業經財政部八十三年二月八日台財
    稅第000000000號函釋甚明；另「依所得稅法第四條之一前段規定，自
    中華民國七十九年一月一日起，證券交易所得停止課徵所得稅；公司投資收益部
    分，依六十九年十二月三十日修正公布之所得稅法第四十二條，公司組織之營利
    事業，投資於國內其他非受免徵營利事業所得稅待遇之股份有限公司組織者，其
    中百分之八十免予計入所得額課稅；則其相關成本費用，按諸收入與成本費用配
    合之上揭法律規定意旨及公平原則，自亦不得歸由其他應稅之收入項下減除。至
    應稅收入及免稅收入應分攤之相關成本費用，除可直接合理明確歸屬者得個別歸
    屬，應自有價證券出售收入項下減除外，因投資收益及證券交易收入源自同一投
    入成本，難以投入成本比例作為分攤基準。財政部八十三年二月八日台財稅第八
    三一五八二四七二號函說明三，採以收入比例作為分攤基準之計算方式，符合上
    開法條規定意旨，與憲法尚無牴觸。」亦經司法院釋字第四九三號解釋在案。上
    述財政部八十三年二月八日台財稅第000000000號函釋既經司法院釋字
    第四九三號解釋，與憲法尚無牴觸在案，爰予援用。
二、經查，本件原告八十六年度營利事業所得稅結算申報，原告係將出售有價證券收
    入減除證券交易稅、手續費及成本後，列報證券交易所得七十一萬八千八百三十
    三元，被告以其出售有價證券未分攤營業費用，並准將短期票券利息收入三十一
    萬四千九百八十九元併入計算有價證券出售部分應分攤之營業費用，而核定課稅
    所得額六十萬八千一百九十元（原核定課稅所得額為六十二萬六千七百零一元，
    經復查決定追減一萬八千五百十一元）等情，已將兩造分別陳明在卷，並有復查
    決定書附卷可稽，自堪認定。而原告提起本件訴訟，無非以原告從事短期票券交
    易，須先投入一億三千零三十七萬五千七百六十一元之成本，始可獲取一億三千
    零七十六萬九千四百九十二元之收入，可知於計算分攤比例時，應按現金流入之
    收入為基準，此亦與出售有價證券部分採用收入總額之觀念相符；及原告既係登
    記以投資為事業之公司，將資金存放於銀行以獲取穩定之報酬，實亦屬投資之一
    項，故因此發生之應稅之利息收入六十二萬七千三百二十三元亦應併入營業費用
    分攤時之分母予以計算，否則有違收入與成本費用配合原則云云，資為抗辯。爰
    分述如下：
（一）按「以有價證券買賣為專業之營利事業，有所得稅法第十四條第一項第四類利
      息所得中之短期票券利息收入或適用促進產業升級條例第十六條規定緩課所得
      稅之股票股利者，於依本部八十三年二月八日台財稅第000000000號
      函說明三規定，按核定有價證券出售收入、投資收益、債券利息收入及其他營
      業收入比例，計算有價證券出售部分應分攤之費用及利息時，該短期票券利息
      收入部分准併入計算；該緩課所得稅之股票股利部分，應於轉讓列報收入年度
      併入計算。」業經財政部八十五年四月二十日台財稅第000000000號
      函釋在案，而票券投資與債券投資，於以有價證券買賣為專業之營利事業，均
      屬其公司投資工具之一，故本於財政部八十三年二月八日台財稅第八三一五八
      二四七二號函釋之精神，財政部上述八十五年四月二十日台財稅第八五一九０
      二一八一號函釋與其意旨相符，爰予援用。又短期票券係以賣出時之價格減除
      買進價格計算利息收入，乃因買進價格中含有至買進時點之利息，賣出價格中
      含有至賣出時點之利息，在本金不變的情形下，兩者相減以求出利息收入；另
      短期票券之利息收入，性質上並非經買進出售之行為而獲得之收入，而係因原
      本之資金投入所生之孳息，與證券投資，係以買進賣出差額作為「投資所得利
      益」有所區別，而此利息收入之取得，其本金並未失卻其原來貨幣價值數額，
      與其他投資行為須經換價過程始取得流通貨幣收入，有所不同；且既言利息收
      入，則此收入之內涵即應就利息之本質觀之，而利息係作為原本之資金投入所
      產生之孳息，至於收回時之金額則為原本加計利息之金額，並非利息收入之金
      額，而於票券投資，取回時所得之金額即為投資票券之資本加計票券利息收入
      之金額，並非票券利息收入之金額，故原告主張以票券出售之金額做為票券利
      息收入金額，顯係混淆利息收入之定義，致有所誤會；況「．．．．．．因投
      資收益及證券交易收入源自同一投入成本，難以投入成本比例作為分攤基準。
      財政部八十三年二月八日台財稅第000000000號函說明三，採以收入
      比例作為分攤基準之計算方式，符合上開法條規定意旨，與憲法尚無牴觸。」
      亦經司法院釋字第四九三號解釋在案；而此號解釋亦認營業費用分攤比例之計
      算，係本於成本收入配合原則而來，並非如原告主張，係單純以現金流入流出
      比例作為計算之基礎，且既言利息收入，則此利息收入之現金流入面自非原告
      所稱包括取得利息之本金的現金流入；況利息收入其原屬營利事業資金流通所
      產生之利得，除以借貸為營業外，利息收入應係營利事業融通資金必要行為所
      產生之利益，本少有情況會產生費用支出，今因本件原告係以有價證券買賣為
      專業之營利事業，而短期票券亦可認係屬原告之營業行為，但與其他須經換價
      過程之投資行為相較，營業費用仍占少數，基此以觀，利息收入之收入科目不
      採加計投入本金金額之現金流入面作為計算費用分攤之基準，更是與成本收入
      配合原則精神相符。本件原告主張應列為營業費用分攤計算基準之短期票券利
      息收入金額一億三千零七十六萬九千四百九十二元，係短期票券出售時現金流
      入之收入金額，即此金額係原告購買短期票券之成本加計利息收入之金額，並
      非所謂短期票券利息收入之金額，故原告主張以短期票券出售之金額，作為營
      業費用分攤之基準，不僅有違上述財政部八十五年四月二十日台財稅第八五一
      九０二一八一號函釋之意旨，亦與司法院釋字第四九三號解釋所揭諸之成本收
      入配合原則不合，自無可採。惟所謂短期票券利息收入，係指票券賣出時之價
      格減除買進價格所得之金額，已如上述，本件原告八十六年度購買短期票券之
      買進金額為一億三千零三十七萬五千七百六十一元，出售收入為一億三千零七
      十六萬九千四百九十二元，故兩相扣除結果，其短期票券利息收入金額應為三
      十九萬三千七百三十一元，被告以經扣除分離課稅之稅捐七萬八千七百四十二
      元後之金額三十一萬四千九百八十九元，作為短期票券利息收入金額，並據以
      計算應稅收入與免稅收入之營業費用分攤額，尚有違誤。
（二）原告又主張其係登記以投資為事業之公司，將資金存放於銀行以獲取穩定之報
      酬，亦屬投資之一項，故本年度存放於銀行所得之應稅之利息收入六十二萬七
      千三百二十三元亦應屬營業收入，應與短期票券利息收入相同，得列為分攤營
      業費用計算之基準云云。按「營業收入指本期內因經常營業活動而銷售商品或
      提供勞務等所獲得之收入；其科目分類與評價及應加註釋事項如左：一、銷貨
      收入：指因銷售商品所賺得之收入。銷貨退回及折讓應列為銷貨收入減項。」
      「營業外收入及費用指本期內非因經營營業活動所發生之收入及費用，包括利
      息收入．．．．．．等。」為經濟部八十五年八月二十八日經（八五）商字第
      八五二一三二二０六號令發布之商業會計處理準則第三十一條第一款及第三十
      四條前段所明定。查本件原告係以投資為專業之公司，而投資應係指將資金投
      資於其他事業，如有價證券、期貨或商業票據等；而原告之營業項目，依其公
      司執照及營利事業登記證之記載，為對１、各種生產事業之投資，２、對證券
      投資信託公司、銀行、保險公司、貿易公司、文化事業公司、廣播電視事業公
      司、環保事業公司之投資，３、對興建商業大樓及國民住宅事業之投資，有原
      告公司之公司執照及營利事業登記證影本附卷可稽；至於將資金存放於銀行，
      並未有流通性之證券購買、出售行為，依前述原告公司登記之營業項目觀之，
      更非原告公司登記營業項目之事項，其性質當屬營利事業內部經常可見之管理
      資金行為，而此種資金管理行為於非以投資為專業之公司亦皆可見，自非屬原
      告因經常營業活動而獲得之收入；故而，原告公司本年度因將資金存放於銀行
      所獲得之應稅利息收入六十二萬七千三百二十三元，既非其登記項目之投資行
      為，顯非原告公司之營業收入，而係事業營業過程中常見資金管理行為，而應
      屬營業外收入，按諸前述司法院釋字第四九三號解釋意旨，本於成本收入配合
      原則，非營業外收入自不得作為計算營業費用分攤金額之基準，故原告主張本
      於成本收入配合原則，系爭存放銀行之利息收入亦應列入計算營業費用計算之
      基準云云，自屬誤會，不足採取。另將資金存放於銀行所獲得之應稅利息收入
      ，依此收入之性質，除銀行業外，當均屬營業外收入，已如前述，縱原告提出
      台灣省南區國稅局另案之核定通知書（原告提出之核定通知書已將該公司名稱
      塗去），有將此利息收入列為營業收入作為營業費用計算分攤基準之情形，亦
      不得因此而認利息收入即屬營業收入；再原告公司之財務報表暨查核報告書雖
      將利息收入（尚包括將資金存放銀行所得利息收入外其他利息收入）列為公司
      營業收入，但是否屬營業收入應自公司之營業狀況及收入之內涵綜合觀之，而
      非全以公司之財務報表暨查核報告書為據，況此資料僅係原告公司所委任之會
      計師所為，故原告以此主張系爭利息收入應屬營業收入云云，更屬無據；故原
      告主張系爭應稅之銀行存款利息收入六十二萬七千三百二十三元亦應併入計算
      營業費用分攤基準之分母云云，不足為採。
（三）原告另主張所得稅法第四條之一規定之意旨，在減輕證券交易業者之稅負，本
      件被告依財政部八十三年函釋核課結果，其相關稅負比未停徵證券交易所得稅
      前為重，原處分顯違租稅公平原則云云。按財政部八十三年二月八日台財稅第
      000000000號函釋，已經司法院釋字第四九三號解釋認與憲法尚無牴
      觸在案，該號解釋文中更明確表示：「．．．．．．除可直接合理明確歸屬者
      得個別歸屬，應自有價證券出售收入項下減除外，因投資收益及證券交易收入
      源自同一投入成本，難以投入成本比例作為分攤基準。財政部八十三年二月八
      日台財稅第000000000號函說明三，採以收入比例作為分攤基準之計
      算方式，符合上開法條規定意旨，與憲法尚無牴觸。」而本件乃因原告收入中
      有部分屬應稅收入、部分屬免稅收入，而本於應稅收入及免稅收入之收入與成
      本費用配合原則，運用之當然結果，核與租稅公平原則無違，故原告此一主張
      ，並無可採。又原告所舉之改制前行政法院八十五年度判字第二八○三號判決
      係司法院釋字第四九三號解釋作成前，改制前行政法院就個案所表示之意見，
      對本案自無拘束力，併予敘明。
三、綜上所述，原告主張計算營業費用之應稅及免稅收入分攤額時，應將存放於銀行
    之利息收入列入計算之基準，及短期票券利息收入應依短期票券取回時之現金流
    入面金額作為計算之依據，均無可採；惟被告於核計本件短期票券利息收入時，
    誤將原告於當年度營利事業所得稅結算申報書所列報已扣除分離課稅額七萬八千
    七百四十二元後之金額三十一萬四千九百八十九元，作為短期票券利息收入金額
    ，自有未合，訴願決定就此部分未予糾正，亦有未洽。故而，本件計算免稅營業
    收入之營業費用分攤基準之短期票券利息收入金額應為三十九萬三千七百三十一
    元，訴願決定及原處分（復查決定含原核定處分）關於計算營業費用分攤基準之
    短期票券利息收入金額應予變更，確定其金額為三十九萬三千七百三十一元，原
    告之訴，於此範圍為有理由；至原處分其餘部分，於法並無違誤，訴願決定予以
    維持，亦無不合，原告提起本件訴訟，求為撤銷，為無理由，應予駁回。
四、據上論結，本件原告之訴為一部有理由、一部無理由，依行政訴訟法第一百九十
    七條、第一百零四條、民事訴訟法第七十九條但書，判決如主文。
中      華      民      國      九十    年      十      月    三十一    日
                                高雄高等行政法院第一庭
                                            審判長法官  陳光秀
                                            法      官  呂佳徵
                                            法      官  楊惠欽
右為正本係照原本作成。
如不服本判決，應於判決送達後二十日內向本院提出上訴書狀，其未表明上訴理由者
，應於提起上訴後二十日內向本院提出上訴理由書（須按對造人數附繕本）；如於本
判決宣示或公告後送達前提起上訴者，應於判決送達後二十日內補提上訴理由書（須
附繕本）。未表明上訴理由者，逕以裁定駁回。
提起上訴應預繳送達用雙掛號郵票七份（每份三十四元）。
中      華      民      國      九十    年      十      月    三十一    日
                                            法院書記官  藍亮仁


司法院資訊處製作；財團法人民間司法改革基金會備份。
